【裁判字號】    95,易,1704
【裁判日期】    951229
【裁判案由】    竊盜
【裁判全文】
臺灣高雄地方法院刑事判決              95年度易字第1704號
公  訴  人  台灣高雄地方法院檢察署檢察官
被      告  乙○○
上列被告因竊盜案件，經檢察官提起公訴（95年度偵字第22231號）
，本院判決如下：
    主  文
乙○○犯攜帶兇器竊盜未遂罪，累犯，處有期徒刑柒月，扣案之
綠色一字型螺絲起子壹支，沒收。
    事  實
一、乙○○前因竊盜案件，經本院以80年度訴字第3099號判處有
    期徒刑8 月確定；另因肅清煙毒條例案件，經本院以81年度
    訴字第419 號判處有期徒刑1 年8 月確定；再因竊盜案，經
    本院以81年度訴字第2132號判處有期徒刑1 年2 月確定，上
    開2 罪嗣並經定其應執行刑為有期徒刑2 年8 月；復因施用
    毒品案件，經本院以81年度訴字第3906號判處有期徒刑3 年
    4 月確定；再因竊盜案件，經本院以82年度訴字第372 號判
    處有期徒刑3 年確定，上開2 罪嗣經定其應執行刑為有期徒
    刑6 年，上述5 案接續執行，於85年間假釋出監，所餘期間
    付保護管束，嗣經撤銷假釋，於95年2 月5 日縮刑期滿徒刑
    執行完畢。詎猶不知悔改，竟基於意圖為自己不法所有之犯
    意，於民國95年8 月24日上午11時30分許，在高雄縣鳳山市
    ○○路自強陸橋旁，攜帶其所有客觀上足供為兇器使用之綠
    色一字型螺絲起子1 支，破壞丙○○所有停放路旁之車牌號
    碼6M-7163 號自小客車左側車門門鎖及車窗（毀損部分未據
    告訴），正欲進入車內竊取該車汽車音響時，適為在現場附
    近之呂永欽發現報警查獲而未得逞，並自其身上及其騎乘至
    現場之車牌號碼GJ2-765 號機車上扣得大小螺絲起子7 支、
    手電筒1 支、剪刀1 把、斜口鉗1 支及T 型扳手2 支，而悉
    上情。
二、案經高雄縣政府警察局鳳山分局報請台灣高雄地方法院檢察
    署檢察官偵查起訴。
    理  由
一、按除被告所犯為死刑、無期徒刑、最輕本刑為3 年以上有期
    徒刑之罪或高等法院管轄第一審案件者外，於法院行準備程
    序進行中，被告先就被訴事實為有罪之陳述時，審判長得告
    知被告簡式審判程序之旨，並聽取當事人、代理人、辯護人
    及輔佐人之意見後，裁定進行簡式審判程序；且受命法官行
    準備程序，與法院或審判長有同一之權限；又簡式審判程序
    之證據調查，不受刑事訴訟法第159 條第1 項、第161 條之
    2 、第161 條之3 、第163 條之1 及第164 條至第170 條規
    定之限制，刑事訴訟法第273 條之1 第1 項、第279 條第2
    項前段、第273 條之2 分別定有明文。被告乙○○所為係犯
    死刑、無期徒刑、最輕本刑為3 年以上有期徒刑以外之罪，
    其於準備程序中就被訴事實為有罪之陳述，經受命法官告知
    簡式審判程序之旨，並聽取公訴人、被告之意見後，本院合
    議庭認為適宜由受命法官獨任進行簡式審判程序，依刑事訴
    訟法第273 條之1 第1 項規定，裁定由受命法官獨任進行審
    判程序，合先敘明。
二、上揭事實業據被告於警詢、偵查及本院審理中坦承不諱，核
    與證人呂永欽、丙○○指證情節相符，並有高雄縣政府警察
    局鳳山分局搜索扣押筆錄、扣押物品目錄表各1 份，現場照
    片9 張在卷可稽，復有一字型螺絲起子等物扣案可憑。是被
    告之任意性自白核與事實相符，應堪採信。本案事證明確，
    被告上開竊盜犯行，堪以認定，應依法論科。
三、按刑法第321 條第1 項第3 款所謂之兇器，其種類並無限制
    ，凡客觀上足對人之生命、身體、安全構成威脅，具有危險
    性之兇器均屬之（最高法院79年臺上字第5253號判例意旨參
    照）。被告持以犯案之綠色一字型螺絲起子，為金屬材質，
    屬質地堅硬之物，客觀上足以殺傷人之生命、身體，其為具
    危險性之兇器，殆屬無疑。而被告雖已著手於犯罪行為之實
    施，然未及竊得上開汽車內之音響即遭查獲，其犯罪尚屬未
    遂。核被告所為，係犯刑法第321 條第1 項第3 款、第2項
    之加重竊盜未遂罪。再被告前因竊盜案件，經本院以80年度
    訴字第3099號判處有期徒刑8 月確定；另因肅清煙毒條例案
    件，經本院以81年度訴字第419 號判處有期徒刑1 年8 月確
    定；再因竊盜案，經本院以81年度訴字第2132號判處有期徒
    刑1 年2 月確定，上開2 罪嗣並經定其應執行刑為有期徒刑
    2 年8 月；復因施用毒品案件，經本院以81年度訴字第3906
    號判處有期徒刑3 年4 月確定；再因竊盜案件，經本院以82
    年度訴字第372 號判處有期徒刑3 年確定，上開2 罪嗣經定
    其應執行刑為有期徒刑6 年，上述5 案接續執行，於85年間
    假釋出監，所餘期間付保護管束，嗣經撤銷假釋，於95年2
    月5 日縮刑期滿徒刑執行完畢乙節，有台灣高等法院被告前
    案紀錄表1 份在卷可稽，其於有期徒刑執行完畢後5 年以內
    ，故意再犯本件有期徒刑以上刑之罪，為累犯，應依刑法第
    47條之規定加重其刑。爰審酌被告正值青壯年，竟不知進取
    ，攜帶兇器竊取他人物品，所為嚴重破壞社會治安，行為實
    屬不該，惟念及被告犯後坦承犯行，態度尚佳，且其尚未竊
    得財物即遭發覺，被害人丙○○之損害尚非甚鉅，及其犯罪
    動機、手段、目的等一切情狀，量處如主文所示之刑，以資
    懲儆。
四、扣案之綠色一字型螺絲起子1 支，為被告所有，並供本案犯
    罪之用，業經被告陳明在卷，爰依刑法第38條第1 項第2 款
    之規定宣告沒收。至扣案大小螺絲起子6 支、手電筒1 支、
    剪刀1 把、斜口鉗1 支及T 型扳手2 支，並無證據證明與本
    案犯行有何相關，爰不予宣告沒收。
據上論斷，應依刑事訴訟法第273 條之1 第1 項、第299 條第1
項前段，刑法第321 條第1 項第3 款、第2 項、第47條、第38條
第1 項第2 款，判決如主文。
本案經檢察官甲○○到庭執行職務。
中    華    民    國    95    年    12    月    29    日
                  刑事第十六庭  法  官  郭宜芳
以上正本證明與原本無異。
如不服本判決，應於判決送達後10日內，向本院提出上訴狀。
中    華    民    國    95    年    12    月    29    日
                                書記官  陳素徵
附錄本案論罪科刑法條：
中華民國刑法第321條
（加重竊盜罪）
犯竊盜罪而有左列情形之一者，處 6 月以上、 5 年以下有期徒
刑：
一、於夜間侵入住宅或有人居住之建築物、船艦或隱匿其內而犯
    之者。
二、毀越門扇、牆垣或其他安全設備而犯之者。
三、攜帶兇器而犯之者。
四、結夥三人以上而犯之者。
五、乘火災、水災或其他災害之際而犯之者。
六、在車站或埠頭而犯之者。
前項之未遂犯罰之。


司法院資訊處製作；財團法人民間司法改革基金會備份。
